# 房地产公司可以依据交房通知确认收入吗

提问人：wangmei26 时间：2020-09-02 20:21:00
陈老师：
这里一家房地产公司达到交房阶段，在报纸上公告了交房通知，部分业主未来交接，然后地产公司就给业主发送短信，截止到 12 月 10 日如果不来交房，就视为已交付，物业费从 12 月 10 日开始征收。据此房地产公司就对未交付部分确认了收入。公司确认收入的政策是房屋已经交付、药匙交付，业主验收为时点能确认收入。我觉得公司在业主未验收的情况下确认收入是否可以？如果不可以，原因是什么？

回答人：chenyiwei
根据《最高人民法院关于审理商品房买卖合同纠纷案件适用法律若干问题的解释》（法释[2003]7号）第十一条：
对房屋的转移占有，视为房屋的交付使用，但当事人另有约定的除外。
房屋毁损、灭失的风险，在交付使用前由出卖人承担，交付使用后由买受人承担；买受人接到出卖人的书面交房通知，无正当理由拒绝接收的，房屋毁损、灭失的风险自书面交房通知确定的交付使用之日起由买受人承担，但法律另有规定或者当事人另有约定的除外。
因此，关键是要证明是否属于该条规定中的“买受人接到出卖人的书面交房通知，无正当理由拒绝接收”的情形。对此建议咨询律师意见。包括但不限于：交房通知给出的交接期限是否合理，是否为了提前确认收入而设定不合理的期限；不来办理交接的购房者有无合理理由等。